臺灣板橋地方法院刑事判決　　　　　　　　　　　　九十一年度易字第二八五號
　　公　訴　人　臺灣板橋地方法院檢察署檢察官
　　被　　　告　甲○○　男　三.
右列被告因毒品危害防制條例案件，經檢察官提起公訴（九十一年度偵字第五六五五
號），本院判決如左：
    主  文
甲○○持有第一級毒品，處有期徒刑伍月，如易科罰金，以佰元折算壹日。
扣案之海洛因壹包（淨重零點零肆公克）沒收銷燬之。
    事  實
一、甲○○明知海洛因業經毒品危害防制條例列為第一級毒品，不得非法施用或持有
    ，仍基於持有第一級毒品海洛因之犯意，於民國九十一年一月二日上午十一時許
    ，在臺北縣中和市○○街八十一號前，非法持有第一級毒品海洛因一包（淨重零
    點零四公克，紙包重零點三一公克，公訴人誤載為淨重零點二公克），嗣經警當
    場查獲，並扣得前述海洛因一包。
二、案經臺北市政府警察局中正第一分局報請臺灣板橋地方法院檢察署檢察官偵查起
    訴。
    理  由
一、訊據被告甲○○固坦承持有海洛因之事實不諱，惟辯稱：伊施用毒品之犯行已判
    決了，持有應為施用所吸收，伊一直都有在施用毒品云云。經查：
    (1)被告施用毒品之部分因被告為警查獲後所採集之尿液經檢驗結果，無嗎啡陽性
      反應（按施用海洛因後係以嗎啡型態自尿液中排出），有臺北市立療養院煙毒
      尿液檢驗報告書一份在卷可考，已據公訴人於九十一年一月二十一日以九十年
      度毒偵字第四三五七號為不起訴之處分，有上開不起訴處分書在卷可考。是被
      告辯稱：伊施用毒品之部分已判決云云，顯不足採。
    (2)再查，被告自承：伊八十九年二月十九日出獄後，僅在八十九年四月十三日施
      用一次等語歷歷（詳參偵查卷第六頁），且本次被告為警查獲，所採集之尿液
      經送檢驗並無嗎啡陽性反應，亦已如前述。是被告改口稱：伊一直在施用毒品
      云云，亦不足採信。
    (3)復查，被告所持有之上開白色粉末經鑑定結果，確係海洛因（淨重零點零四公
      克，紙包重零點三一公克），有法務部調查局（九十）陸（一）字第九０一八
      九八二五號鑑定通知書一份附卷足。
    (4)綜上，被告所辯均不足採信，本案事證明確，被告犯行堪以認定。
二、核被告所為，係犯毒品危害防制條例第十一條第一項之持有第一級毒品罪。爰審
    酌被告之素行、犯罪之手段、持有海洛因之數量及犯後態度等一切情狀，量處如
    主文笫一項所示之刑，並諭知易科罰金之折算標準。扣案之海洛因一包（淨重零
    點零四公克），係第一級毒品，不問屬於犯人與否，應依毒品危害防制條例第十
    八條第一項前段之規定，宣告沒收並銷燬之。
據上論斷，應依刑事訴訟法第二百九十九條第一項前段，毒品危害防制條例第十一條
第一項、第十八條第一項前段，刑法第十一條前段、第四十一條第一項前段，罰金罰
鍰提高標準條例第二條，判決如主文。
本案經檢察官陳伯厚到庭執行職務。
中      華      民      國    九十一    年     十一     月     三十     日
                                      臺灣板橋地方法院刑事第四庭
                                          法  官    徐  子  涵
右正本證明與原本無異。
如不服本判決，應於判決送達後十日內向本院提出上訴狀。
                                          書記官    彭  麗  紅
中      華      民      國      九十一      年    十二    月    十二    日
附錄本案論罪科刑法條：
毒品危害防制條例第十一條：
持有第一級毒品者，處三年以下有期徒刑、拘役或新臺幣五萬元以下罰金。
持有第二級毒品者，處二年以下有期徒刑、拘役或新臺幣三萬元以下罰金。
持有專供製造或施用毒品之器具者，處一年以下有期徒刑、拘役或新臺幣一萬元以下
罰金。
